【裁判字號】    89,交上易,2112
【裁判日期】    900108
【裁判案由】    過失傷害
【裁判全文】
臺灣高等法院臺南分院刑事判決            八十九年度交上易字第二一一二號  Ｇ
      上  訴  人
      即  被  告  甲  ○  ○
右上訴人因過失傷害案件，不服臺灣臺南地方法院八十九年度交易字第三六六號中華
民國八十九年十月三十一日第一審判決（起訴案號：臺灣臺南地方法院檢察署八十八
年度偵字第一二一三二號），提起上訴，本院判決如左：
      主      文
上訴駁回。
      事      實
一、甲○○（原名邱瓊論）於民國（下同）八十八年七月十一日上午十一時四十五分
    許，駕駛Ｊ四─七八七五號自用小客車，沿台南市○○路由東向西方向行駛，至
    同路二九○號前，欲由慢車道變換至快車道時，理應注意並能注意車輛在快慢車
    道間變換車道時，應注意安全距離，而依當時天候、路況等情形，又無不能注意
    之情事，竟疏未注意左後方來車，貿然由慢車道變換至快車道，致乙○○騎乘Ｍ
    ＺＧ─六五五號重機車由後方通過上址時，見狀已閃避不及，當場撞上邱瓊論之
    自用小客車左前保險桿，致人車倒地後，受有頭部撕裂傷併左眼挫傷、左鎖骨骨
    折、左腕擦傷及腦震盪症候之傷害。甲○○在肇事後，留在現場，於警員到達肇
    事現場尚不知車輛之駕駛人而為詢問時，主動向警員表明其為肇事車輛之駕駛，
    並接受裁判。
二、案經乙○○訴請臺灣臺南地方法院檢察署檢察官偵查起訴。
      理      由
一、本件訊據被告甲○○對於右揭時、地肇事致告訴人乙○○受傷等情雖供承不諱，
    惟矢口否認有過失犯行，辯稱：伊當時是直行，沒有變換車道，是告訴人沒有保
    持安全距離來追撞伊車子，告訴人機車先撞到伊車輛左後輪再撞到前面保險桿位
    置云云。
二、經查，右揭犯罪事實，業據告訴人乙○○於警訊、偵查及原審審理中指訴明確，
    並有道路交通事故調查報告表一紙及照片十二張在卷可稽，而告訴人因本件車禍
    致受有如上所述之傷害，亦有診斷證明書一紙附卷足參，事證至為明確。
三、被告雖辯稱「伊當時是直行，沒有變換車道」云云，惟依卷附照片，告訴人機車
    係前車頭歪、右前擋泥板破，參以卷附道路交通事故調查報告表所載，告訴人機
    車刮地痕起點「在快車道中心處」，往左前斜刮至對向車道之走向來研判，被告
    肇事時，應係行駛於快車道與機慢車道分道線上，並非完全行駛於快車道，茲再
    比對照片所示二車車損情形，如被告車輛係直行未變換車道，則被告所稱「告訴
    人先撞到伊左後輪再擦撞伊前保險桿」，與告訴人機車車頭歪、右前擋泥板破，
    而右後側無擦損之情形不符，且亦與機車肇事後倒地之刮地痕走向不符，故本件
    應係被告由機慢車道變換至快車道時，擦撞在快車道上行駛之告訴人機車所致，
    被告所辯與事實不符，委無足採。
四、按「在快慢車道間變換車道時，應注意安全距離」，道路交通安全規則第九十七
    條第五款定有明文。被告甲○○駕車自應注意上述道路交通安全規定，且肇事當
    時為上午十一時四十五分許，日照光線充足，另道路為乾燥柏油路面，標線清晰
    等情狀，被告應無不能注意之情形，其疏未注意，以致肇事，致告訴人受傷，被
    告有過失責任甚明。況本件經送請台灣省台南區車輛行車事故鑑定委員會及台灣
    省車輛行車事故覆議鑑定委員會鑑定及覆議結果，與本院認定相同，有上開委員
    會函及鑑定意見書在卷可憑，應堪採信，被告所辯無過失云云，洵不足採，又告
    訴人因本件車禍受傷，被告之過失行為與告訴人受傷間有相當因果關係，本件事
    證已臻明確，被告過失之犯行，洵堪認定。
五、查被告甲○○因過失致告訴人受傷，核其所為，係犯刑法第二百八十四條第一項
    過失傷害罪。又被告在肇事後，於警員到場處理，尚不知犯罪嫌疑人而為詢問時
    ，主動向警自首，表明為肇事車輛之駕駛人，有警員所製之警訊筆錄可證，嗣並
    接受裁判，符合自首之要件，應依刑法第六十二條之規定減輕其刑。原審法院以
    被告甲○○罪證明確，因予適用刑法第二百八十四條第一項、第六十二條前段、
    第四十一條、罰金罰鍰提高標準條例第一條前段、第二條規定，併審酌被告之品
    行、應負肇事責任之過失程度、告訴人所受之傷害、被告肇事後迄今仍未能與告
    訴人達成民事上之和解等一切情狀，量處被告有期徒刑三月，並諭知如易科罰金
    以三百元折算一日之標準，以資懲儆。本院經核原判決認事用法並無違誤，量刑
    亦屬妥適。被告上訴意旨，空言指摘原判決不當，非有理由，應予駁回。
據上論斷，應依刑事訴訟法第三百六十八條，判決如主文。
本案經檢察官羅清溪到庭執行職務。
中    華    民    國      九十      年      一        月      八        日
                                  臺灣高等法院臺南分院刑事第五庭
                                      審判長法官  茆    臺    雲
                                            法官  蔡    長    林
                                            法官  曾    平    杉
右正本證明與原本無異。
不得上訴。
          法院書記官  黃    全    忠
中    華    民    國      九十      年      一        月       十       日
附錄法條：
刑法第二百八十四條第一項：因過失傷害人者，處六月以下有期徒刑、拘役或五百元
                          以下罰金，致重傷者，處一年以下有期徒刑、拘役或五
                          百元以下罰金。


司法院資訊處製作；財團法人民間司法改革基金會備份。
